臺灣高雄地方法院民事裁定
109年度消債更字第305號
聲  請  人  宋希齡  
0000000000000000

0000000000000000

0000000000000000

上列當事人因消費者債務清理事件聲請更生，本院裁定如下：
    主  文
聲請人宋希齡自中華民國一一○年二月二日下午四時起開始更生
程序。
命司法事務官進行本件更生程序。
    理  由
一、聲請意旨略以：伊有不能清償債務情事，前向本院聲請調解
    債務清償方案，惟調解不成立。伊又未經法院裁定開始清算
    程序或宣告破產，爰聲請更生等語。
二、按債務人不能清償債務或有不能清償之虞者，得依本條例所
    定更生或清算程序，清理其債務；債務人無擔保或無優先權
    之本金及利息債務總額未逾新臺幣（下同）12,000,000元者
    ，於法院裁定開始清算程序或宣告破產前，得向法院聲請更
    生；法院開始更生程序之裁定，應載明其年、月、日、時，
    並即時發生效力；法院開始更生或清算程序後，得命司法事
    務官進行更生或清算程序，必要時得選任律師、會計師或其
    他適當之自然人或法人1人為監督人或管理人，消費者債務
    清理條例（下稱消債條例）第3條、第16條第1項、第42條第
    1項、第45條第1項分別定有明文。
三、經查：
  ㈠聲請人前於民國109年1月8日提出債權人清冊，向本院聲請調
    解債務清償方案，經本院109年度司消債調字第25號受理，
    於109年2月12日調解不成立，聲請人於109年8月13日具狀聲
    請更生等情，業經本院依職權調閱上開調解卷宗核閱無訛。
  ㈡聲請人於106年度至108年度申報所得各為122,274元、275,74
    3元、377,254元，平均每月所得各為10,190元、22,979元、
    31,438元（本裁定計算式均採元以下4捨5入），名下有2004
    年出廠車輛1部（車體已於108年12月11日報廢），有新光人
    壽保單解約金（已扣保單借款本金40,000元，前於107年9月
    至12月共領取理賠48,000元，108年則共領取108,000元，10
    9年1月至9月共領取54,000元）、三商美邦人壽保單解約金1
    75,567元（已扣除保單借款本息1,246,162元，前於108年2
    月22日、7月3日、109年2月22日各領生存保險金10,000元、
    30,000元、10,000元，108年共領醫療保險金403,376元，10
    9年1月至8月共領醫療保險金77,770元），另全球人壽保單
    無解約金（前於107年9月領取醫療保險金2,000元，108年度
    則共領72,000元，109年1月至8月共領9,000元）；又聲請人
    自陳於107年6月1日起於財團法人基督教火車頭教會任職，1
    07年7月至108年3月每月收入21,200元，108年4月至12月每
    月收入24,486元，109年每月收入25,228元，另與友人黃謙
    愛共同經營艾多美股份有限公司直銷，收入由2人均分，107
    年8月至12月實領收入共計12,116元，108年共計37,620元，
    109年1月至9月15日共計39,658元，現未領取任何補助或給
    付等情，有財政部高雄國稅局106年至108年綜合所得稅各類
    所得資料清單及財產歸屬資料清單【本院109年度司消債調
    字第25號卷（下稱調卷）第17頁、本案卷第14至15頁】、財
    產及收入狀況說明書（本案卷第11至13頁）、債權人清冊（
    本案卷第177至179頁）、戶籍謄本（本案卷第94頁）、勞工
    保險被保險人投保資料表（本案卷第96至97頁）、個人商業
    保險查詢結果表（本案卷第174頁）、財團法人金融聯合徵
    信中心前置協商專用債權人清冊（本案卷第100至102頁）、
    信用報告（本案卷第98至99頁）、社會補助查詢表（本案卷
    第54至55頁）、高雄市政府都市發展局函（本案卷第64頁）
    、勞動部勞動力發展署高屏澎東分署函（本案卷第61頁）、
    勞動部勞工保險局函（本案卷第57頁）、廢機動車輛回收管
    制聯單（本案卷第35頁）、存簿（本案卷第106至120頁）、
    在職證明書（本案卷第103頁）、薪資表（本案卷第31至34
    頁、第104頁）、艾多美股份有限公司函（本案卷第56頁）
    、合夥契約書（本案卷第105頁）、艾多美股份有限公司所
    得整理表（本案卷第121頁）、保險金給付通知書（本案卷
    第131至155頁、第157至164頁、第166至172頁）、中正脊椎
    骨科醫院診斷證明書（本案卷第180至182頁）、屏東醫院診
    斷證明書（本案卷第183頁）、阮綜合醫院診斷證明書（本
    案卷第24至25頁）、高雄榮民總醫院診斷證明書（本案卷第
    26頁）、國軍高雄總醫院左營分院附設民眾診療服務處診斷
    證明書（本案卷第27頁）、上明眼科診所診斷證明書（本案
    卷第28至29頁）、覺民診所診斷證明書（本案卷第30頁）、
    三商美邦人壽保險股份有限公司函（本案卷第65至85頁）、
    新光人壽保險股份有限公司陳報狀（本案卷第58至59頁）、
    全球人壽保險股份有限公司函（本案卷第62至63頁）等附卷
    可證。依聲請人上述工作、收入情形，認以聲請人109年於
    火車頭教會每月收入加計107年8月至109年9月15日於艾多美
    股份有限公司平均每月收入共計28,666元【計算式：25,228
    ＋（12,116＋37,620＋39,658）÷26＝28,666】，核算其現在償
    債能力之基礎，堪認妥適。
  ㈢關於聲請人個人日常必要支出部分，聲請人雖主張每月支出3
    6,841元（包含每月房屋租金5,000元）乙情。惟按債務人必
    要生活費用，以最近1年衛生福利部或直轄市政府所公告當
    地區每人每月最低生活費1.2倍定之，消債條例第64條之2第
    1項定有明文。本院參酌衛福部社會司所公告110年度高雄市
    最低生活費為13,341元，又該最低生活費用之標準，係照當
    地最近1年平均每人可支配所得中位數60％訂定，依其基準之
    家庭收支調查報告調查表格式所示有關經常性支出之調查項
    目，包括利息支出、食品、衣著、房租及水費、電費、醫療
    保健、交通、娛樂、教育等，已涵蓋聲請人所陳報之支出項
    目。是本院認聲請人必要生活費用以最低生活費之1.2倍即1
    6,009元計算已足，逾此範圍難認必要。
  ㈣承上，聲請人目前每月收入約28,666元，扣除個人必要支出1
    6,009元後，剩餘12,657元。而聲請人目前負債總額為6,329
    ,251元（調卷第43至45頁，包括：中國信託銀行、台新銀行
    、安泰銀行、萬榮行銷股份有限公司、火車頭教會），扣除
    新光人壽、三商美邦人壽保單解約金共210,260元，以每月
    所餘逐年清償，至少須約40年【計算式：（6,329,251－210,
    260）÷12,657÷12≒40】始能清償完畢，應認其已不能清償債
    務。此外，聲請人無擔保或無優先權之債務總額未逾12,000
    ,000元，且無消債條例第6條第3項、第8條或第46條各款所
    定駁回更生聲請之事由存在。則聲請人聲請更生為有理由，
    應予准許，爰命司法事務官進行本件更生程序。
四、依消債條例第11條第1 項、第45條第1 項、第16條第1 項，
    裁定如主文。
中　　華　　民　　國　 110　　年　　2 　　月　　2 　　日
              　　民事庭　　法　官　賴寶合
以上正本係照原本作成。
本裁定不得抗告。
中　　華　　民　　國　 110　　年　　2 　　月　　2 　　日
  　                        書記官　胡美儀